Inventaris van het archief van de Dienst Getijdewateren van het Ministerie van Verkeer en Waterstaat, (1977) 1985 - 1993
Nationaal Archief, Den Haag
- Stukken betreffende bijzondere onderwerpen, 2.
  - Taakuitvoering, 2.2
    - Informatie en Ontwikkeling (IO), 2.2.4
      - Besprekingsverslagen, nota's en notities., 1985 – 1992; 488-513; 20 pakken, 5 omslagen en 1 stuk
        - GWIO8900101 - GWIO8900170, 1989, 506
          - Akkerman Onderhoud computerinfrastructuur, 23-1-1989, 89.113
          - Cofino Omschrijving werkzaamheden gewetensbezwaarde IOL, 16-1-1989, 89.114
          - De Jong/IOI Literatuuronderzoek spreadsheets, 30-1-1989, 89.116
          - Overleggroep Hydro-meteo info voorzing Noordzee Overlegstructuur hydro-meteo informatievoorziening Noordzee, 20-1-1989, 89.117
          - Kroos Stand van zaken en restultaten performancetest DONAR, 31-1-1989, 89.118
          - Golven beknopte gebruikers instruktie, 89.119
          - Taken/Activiteiten I&O, 3-2-1989, 89.120
          - Ettema Golf, wind en waterstandgegevens Noordzee in DTBEST per 1 feb. 1989, 1-2-1989, 89.121
          - Oosterwijk MARIS binnen de DGW, 20-3-1989, 89.122
          - Bots Definitie landelijk waterstandsmeetnet en monitoring systeem waterhoogte, 7-2-1989, 89.123
          - Bots Definitie waterstanden, 8-2-1989, 89.124
          - Cofino CCRX, 10-2-1989, 89.125
          - Cofino Questionnaire ICES Task Force, 10-2-1989, 89.126
          - Verdoorn Rekenkosten Unisys van de DIC, 20-2-1989, 89.127
          - Struugroep MKS Voorwaarden voor aansluiting van een MKS-systeem, 27-2-1989, 89.128
          - Kleverlaan Specificaties t.b.v. data-inwinning vanuit Groot-Brittannië, 22-2-1989, 89.129
          - Verantwoordingsrapportage 1988, 89.130
          - Van der Leijé Toekomst CGVM, 24-2-1989, 89.131
          - Kaaijk Verantwoordingsrapportage Basisinformatie, 20-3-1989, 89.132
          - Akkerman Onderhoud computerinfrastructuur, 2-3-1989, 89.133
          - Van der Leijé Budget onderhoud meetnetten/projekt Exprinet, 9-3-1989, 89.134
          - Rauws Beheer presentatie software, 9-1-1989, 89.135
          - Langen Knelpunten in financiën van de projecten AUT*EXPLOALG (ALG/DH/MB/GR), 14-3-1989, 89.136
          - Dollee/Dronkers/Gilde/Akkerman/Kaaijk/Voogt Streefbeeld automatisering DGW-DBW/RIZA, 10-3-1989, 89.137
          - Hofstraat Sectie chemische fysica, 14-3-1989, 89.138
          - Cofino Organisatie rond het meten, 15-3-1989, 89.139
          - Bots Definitie Landelijk Waterestandsmeetnet en MSW, 28-2-1989, 89.143
          - Cofino Concept-rapport Reorganisatie AO, 21-3-1989, 89.144
          - Ettema Opslag golfgegevens in DONAR, 22-3-1989, 89.145
          - Akkerman Besteding SJP gelden 1989, 31-3-1989, 89.146
          - Rauws Aanpak presentatie activiteiten, 4-4-1989, 89.147
          - Bots Definitie van de waterstand in het MSW, 29-3-1989, 89.148
          - Ettema Verhouding golfparameters i.v.m. reductie opslag DONAR, 30-3-1989, 89.149
          - Cofino Nieuwe schaal 11 bij IOL, 28-3-1989, 89.150
          - Al Financiën project SVKW 1989, 29-3-1989, 89.151
          - Akkerman Tekort onderhoud automatisering apparatuur, 3-4-1989, 89.152
          - Cofino Vervulling vacature IOLM, 31-3-1989, 89.153
          - Cofino Operationele kwaliteitsborging, 4-4-1989, 89.154
          - Staf I&O Commentaar op concept-rapport Reorganisatie AO, 4-4-1989, 89.155
          - Bots Operationalisering Meetnet Koppel Systeem, 4-4-1989, 89.156
          - Cofino Huisvesting nieuwe medewerkster IOL, 7-4-1989, 89.157
          - Oosterwijk Opnametechnieken JARKUS, 1-4-1989, 89.158
          - Kaaijk/De Ronde Zeespiegelrijzing/bodemdaling, 13-4-1989, 89.159
          - Bots Nationale Noodnet, 6-4-1989, 89.160
          - Oosterwijk MARIS binnen de DGW (versie 2), 1-4-1989, 89.161
          - Akkerman Organisatie van het computerbeheer binnen DGW, 31-5-1989, 89.162
          - Rauws Financiële aspecten presentatieprogrammatuur, 10-5-1989, 89.163
          - Projectgroep Realisatie MPS Beheersstructuur MPS/MFP, 10-5-1989, 89.164
          - Kleverlaan Onderzoek naar een robuuste interpolatie techniek t.b.v. Digibeeld, 10-5-1989, 89.165
          - Van Zeijl/Van der Reijden Werkzaamheden afgelopen tijd en komende tijd, 16-5-1989, 89.166
          - Bots Data diverse overleggen, 18-5-1989, 89.167
          - Bots Extra opdrachten in 1989, 12-5-1989, 89.168
          - Kleverlaan Voorbereidingen t.b.v. de overgang MSW naar MKS-MSW, 15-6-1989, 89.169
          - Staf I&O Organisatie-ontwikkeling I&O-DGW (procedure-voorstel), 22-5-1989, 89.170
        - GWIO8900171 - GWIO8900279, 1989, 507
          - Kroos Projectplan "Opslag en conversie JMG-gegevens", 6-1-1989, 89.115
          - Staf I&O Strategie Hydro-Informatie (beleid hoofdafdeling (I&O), 22-5-1989, 89.171
          - Hofstraat Vakantie 1989 en EEG activiteiten, 23-5-1989, 89.172
          - Cofino GMP/Brief De Water, 23-5-1989, 89.173
          - Cofino Openstellen vacature voor IOL, 23-5-1989, 89.174
          - Cofino Voorgangsbewaking, 23-5-1989, 89.175
          - Van Zeijl Problemen met comptabiliteit en service TULIP computer, 1-5-1989, 89.176
          - Akkerman Voorstel inhoud National Comment BB, 29-5-1989, 89.177
          - Van der Leijé Voorstel vacature vervulling, 24-5-1989, 89.178
          - Bots Planning verhuizing IOS, 30-5-1989, 89.179
          - Bots Evaluatie storm van 14 februari 1989, 30-5-1989, 89.180
          - Bots Operationalisering NOAA-satelliet gegevens, 31-5-1989, 89.181
          - Kaaijk Krimp IOSM, 1-6-1989, 89.182
          - Kaaijk KOEPAK, uitgangspunten voor projectaanpak, 1-6-1989, 89.183
          - Bots Definitie waterstanden, 31-5-1989, 89.184
          - Hofstraat Detailed description of MAST proposal "Time-integrated methods for autonomous, in-situ, sampling of dissolved trace materials in (coas tal) seawater, 19-6-1989, 89.185
          - Kaaijk Projectgroep GIS, 5-6-1989, 89.186
          - Kaaijk Projectgroep GIS, 5-6-1989, 89.187
          - Kaaijk Projectgroep GIS, 5-6-1989, 89.188
          - Bots Stand van zaken Optimalisatie Meetnetten, 5-6-1989, 89.189
          - Bots Afhandeling SMP-protocol in MSW, MNZ en ZeGe, 30-5-1989, 89.190
          - Bots Aanpassing/uitbreiding centrale verwerkingseenheid MSW, 6-6-1989, 89.191
          - Bots Bijgegiste waarden in het MSW, 6-6-1989, 89.192
          - Bots Voorspelde waarden in het MSW, 7-6-1989, 89.193
          - Cofino Budgetten voor monitoring, 8-6-1989, 89.194
          - Ettema Vergelijking vormparameters Wavecverwerking PDP-HP, 89.195
          - Oosterwijk Voorstel sanering archieven, 23-6-1989, 89.196
          - Akkerman Actiepuntenlijst overleg BAD-AIDA op 9 juni 1989, 21-6-1989, 89.197
          - Akkerman Verhuizing AIS-computer naar de Koningskade, 23-6-1989, 89.198
          - Kaaijk Nota "Omgaan met gegevens", 23-6-1989, 89.199
          - Akkerman Computerbeheer DGW, 27-6-1989, 89.200
          - Langen Opgeven medewerkers voor de cursus "Introductie tot UNIX", 27-6-1989, 89.201
          - Cofino Waarom een lab in Den Haag?, 23-6-1989, 89.202
          - Ettema Enkele opmerkingen bij de opzet van een definitie studie Ness-Database (GWAO-89.290), 30-6-1989, 89.203
          - Cofino Cursus labmanagersysteem CALS, 5-7-1989, 89.204
          - Hofstraat Concentration of algae in seawater (completed after meeting 7-7-89), 7-7-1989, 89.205
          - Rauws Uitbreiding MFP-fase 3 - Voorstel, 10-7-1989, 89.206
          - Cofino HPLC summerschool, 7-7-1989, 89.207
          - Droppert Vacature Monique Ammerlaan, 12-7-1989, 89.208
          - Bots Verhuizing SVSD, 10-7-1989, 89.209
          - Van der Leijé Bijstelling projectbudgetten 1988, 23-4-1990, 89.210
          - Van Zeijl Kosten verhuizing IOL naar Rijswijk, 19-7-1989, 89.211
          - Van der Leijé Verhuizing DGW Den Haag, 22-7-1989, 89.212
          - Ettema Opslag golfgegevens in DONAR, 21-7-1989, 89.213
          - Van der Leijé/Hoogduin Regeling onderhoudsbudget automatisering, 28-7-1989, 89.214
          - Hofstraat Vacatures 1989 en vervanging IOL, 31-7-1989, 89.215
          - Akkerman Bestedingsplan Biologisch Monitoring Programma, 1-8-1989, 89.216
          - Bots Archief Schuytstraat, 1-8-1989, 89.217
          - Hofstraat Budget LAB APP 1989-1991, 1-8-1989, 89.218
          - Van der Leijé Nieuwe taken voor directie Zeeland, 1-8-1989, 89.219
          - Van der Leijé Automatiseringscursussen, 4-8-1989, 89.220
          - De Vrees Berekening waterstanden niet-bemeten punt uit omliggende peilmeetstations m.b.v. MLR en met meeneming van tijdstappen, 9-8-1989, 89.221
          - Peeters/Hofstraat Huidirritatie op Zeeuwse stranden, 8-8-1989, 89.222
          - Van der Leijé Artikel 5.17.03; Meting Basisgegevens, 11-8-1989, 89.223
          - Hofstraat Bacteriologische verontreinigingen van Zeeuwse stranden, 9-8-1989, 89.224
          - Kaaijk IO² DGW-DBW/RIZA op 17 augustus 1989 inzake DONAR, 10-8-1989, 89.225
          - Cofino Beoordelingsgesprek op 12 september a.s., 11-8-1989, 89.226
          - Cofino/Hofstraat Formatie IOL, 14-8-1989, 89.227
          - Kaaijk/Gilde Beheer DONAR, 16-8-1989, 89.228
          - Van der Leijé Organisatie-ontwikkeling I&O-DGW, 16-8-1989, 89.229
          - Bots Noodstroomvoorziening op Koningskade 4, 22-8-1989, 89.230
          - Van der Leijé Organisatie-ontwikkeling I&O-DGW, 6-9-1989, 89.234
          - Pilon Vooropleiding voor Waarnemers en Meetleiders MAVO-HAVO Tussentijds bericht, 1-9-1989, 89.236
          - Van der Leijé Urgente vacatures I&O, 13-9-1989, 89.237
          - Van der Leijé MJP-Basisinformatie bespreking op 18 september 1989. Aanvang: 09.15 uur, kamer 036, 13-9-1989, 89.238
          - Cofino DGW groep "Voortrekkers Internationale Projecten", 18-9-1989, 89.239
          - Cofino Voortgangsbewaking, 19-9-1989, 89.240
          - Hofstraat Overboeking budget LAB*DH, 21-9-1989, 89.241
          - Hofstraat Aanschaf IR detector bij GC/MS, 22-9-1989, 89.242
          - Bots Optimalisatie meetnetten, 27-9-1989, 89.243
          - Hofstraat Effect van HYCHLORATOR op algenfluorescentie, 28-9-1989, 89.245
          - Ettema Toekomstige Golf(richting) verwerking voor klimatologie, 2-10-1989, 89.246
          - Van Zeijl/Hofstraat Eisen voor inrichting laboratorium Rijswijk, 3-10-1989, 89.247
          - Vergelijking doelen en strategie met rapport "crash actie", 89.248
          - Van Zeijl Voortgang huisvesting LAB Rijswijk / overleg met RGD, 2-10-1989, 89.249
          - Dillingh Opslag lodingsgegevens in DONAR, 3-11-1989, 89.250
          - Bots Opening Hydro-meteo centra Rijnmond en Zeeland, 11-10-1989, 89.251
          - Cofino Opdrachten behandeling, 11-10-1989, 89.252
          - Akkerman Personele consequenties computerbeheer, 23-9-1989, 89.253
          - Van Zeijl Stand van zaken huisvesting LAB DGW, 16-10-1989, 89.254
          - Van Zeijl Aktiepuntenlijst n.a.v. overleg van 19/10 DGW-lab Rijswijk, 19-10-1989, 89.255
          - Vijverberg Gebruikersoverleg CALS te Parijs, 24-10-1989, 89.257
          - Bots Tijdelijke opstelling Tegelen, 23-10-1989, 89.258
          - Bots Toedeling budgetten aan projecten vallend onder Basisinformatie, 26-10-1989, 89.259
          - Akkerman Mosselvangst Eems-Dollard, 27-10-1989, 89.260
          - Hofstraat Actiepuntenlijst n.a.v. overleg van 26/10 DGW-lab Rijswijk, 26-10-1989, 89.261
          - Staf I&O Commentaar op notitie aan HID over labvoorziening AOC-Haren, 3-11-1989, 89.262
          - Van Zeijl Aktiepuntenlijst n.a.v. overleg 2/11 DGW-lab Rijswijk, 7-11-1989, 89.263
          - Hofstraat Questionnaire of ACE project proposal "Contaminant Monitoring by Time Integrated Sampling: "COMOTIS", 8-11-1989, 89.264
          - Kaaijk BOVAM/MFP, 10-11-1989, 89.265
          - Cofino Monitoring organotin, 13-11-1989, 89.267
          - Van Zeijl Aktiepuntenlijst n.a.v. overleg 9/11 DGW-lab Rijswijk, 13-11-1989, 89.268
          - Kaaijk Voorstal data diverse overleggen IOS voor 1990, 16-11-1989, 89.269
          - Bots Definitie waterstanden, 17-11-1989, 89.270
          - Cofino Project "Monitor", 1-12-1989, 89.272
          - Dillingh Frequentie en dichtheid kust- en vaklodingen, 4-12-1989, 89.273
          - Hofstraat Biologische monitoring van fytoplankton, 14-12-1989, 89.274
          - Van der Leijé Voortgang organisatie-ontwikkeling I&O, 18-12-1989, 89.275
          - Bots Nieuwbouwactiviteiten peilmeetopstellingen, 19-12-1989, 89.276
          - Dillingh Aktiepunt 3.-4.: info over RWS-LOD, DONAR, GIS en DIGIBEELD, 19-12-1989, 89.277
          - Cofino EEG/NSTF/JMG projekt voor kwaliteitsborging, 21-12-1989, 89.278
          - Kroos Toetsing landelijk waterstandsmeetnet Benedenrivierengebied, 11-7-1989, 89.279
        - GWIO9000003 - GWIO9000050, 1990, 508; omslag
          - Cofino Acties uit NSTF/JMG workshop, 10-11-1989, 89.266
          - Dillingh Frequentie en dichtheid van kust- en vaklodingen, 30-7-1990, 90.003
          - Zijdenbos/Marsman/Oosterwijk Overzicht basisgegevens, 1-9-1990, 90.004
          - Vink/Akkerman/Cofino Monitoringsprogramma's chemische en biologische kwaliteitskenmerken zoute watersystemen, 1-5-1990, 90.050
        - GWIO9010001 - GWIO9010072, 1990, 509
          - Kaaijk Bevestiging afspraken m.b.t. ontwikkeling MFPS, 8-1-1990, 9.010.001
          - Hofstraat Motiviering vervulling vacature schaal 11 IOLC, 9-1-1990, 9.010.002
          - Van der Leijé Samenstelling toetsgroep organisatie-ontwikkeling I&O, 12-1-1990, 9.010.003
          - Surie Site-id printuitvoer, 12-1-1990, 9.010.004
          - Kaaijk Activiteiten I&O in kader van Kustnota, 17-1-1990, 9.010.005
          - Bots Management-contract, 12-1-1990, 9.010.006
          - Bots Geplande werkzaamheden in 1990 en besteding gelden in 1990 en 1991 t.b.v. MSW, 11-1-1990, 9.010.007
          - Dillingh Opslag lodingsgegevens in DONAR; een discussiestuk, 16-1-1990, 9.010.008
          - Bots Demoprogramma MSW/samenwerkende RWS-diensten, 17-1-1990, 9.010.009
          - Rauws Uitbreiding MFPS-fase 1, 19-1-1990, 9.010.010
          - Van der Leijé EMM-boekjes, 22-1-1990, 9.010.011
          - Rauws Globale functionele beschrijving demoprogramma, 19-1-1990, 9.010.012
          - Rauws Realisatie Demoprogramma + zuilaanpassingen, 19-1-1990, 9.010.013
          - Werkgroep definitie waterstand Definitie Waterstand, 18-1-1990, 9.010.015
          - Bots Verantwoordingsrapportage, 23-1-1990, 9.010.016
          - Bots Nieuwbouwactiviteiten, 22-1-1990, 9.010.017
          - Doekes Verwerking waterstanden IJssel- en Markermeer, 25-1-1990, 9.010.018
          - Doekes Voorstel TO 1981-1990, 7-3-1990, 9.010.019
          - Francoijs SJP-bestedingen 1990 t.b.v. de projecten AUT*NETWERK en AUT*MINI, 30-1-1990, 9.010.020
          - Van der Leijé Overleg Basisinformatie op 2 februari a.s., 30-1-1990, 9.010.021
          - Dillingh Kosten voor DGW van het Seminar "GEOSTATISTICS AND STOCHASTIC MODELLING OF OCEAN PROCESSES", 30-1-1990, 9.010.022
          - Bots Management-contract, 31-1-1990, 9.010.023
          - Akkerman PC- en netwerkbeheer, 26-1-1990, 9.010.024
          - Akkerman Kantoorautomatisering (KA), 31-1-1990, 9.010.025
          - Allen Opleidingen, 2-2-1990, 9.010.026
          - MJP-Basisin-formatie Voorstellen voor besteding extra krediet, 5-2-1990, 9.010.027
          - MJP-Basisin-formatie Bijstelling budget MJP-Basisinformatie, 5-2-1990, 9.010.028
          - Bots Toedeling budgetten aan projecten vallend onder Basisinformatie, 5-2-1990, 9.010.029
          - Van der Leijé Organisatie-ontwikkeling I&O; concept-tijdschema, 6-2-1990, 9.010.030
          - Bots Peilmeetstation Tiel-Waal, 7-2-1990, 9.010.031
          - van Gennip/Verdoorn Structuurschets DINFRA-DGW, 1-2-1990, 9.010.032
          - Ettema Toelichting parameterlijst golf(richting) voor klimatologie in DONAR, 23-1-1989, 9.010.033
          - Bots Toedeling budgetten aan projecten vallen onder Basisinformatie na bespreking in DT, 12-2-1990, 9.010.034
          - Kaaijk Verantwoordingsrapportage over 1989, 14-2-1990, 9.010.035
          - Van der Leijé Opleggen verhuisplicht, 14-2-1990, 9.010.036
          - Bots Prioriteitenstelling nieuwbouwwerkzaamheden, 14-2-1990, 9.010.037
          - Kaaijk Projectleidersvergadering van 20 februari a.s., 14-2-1990, 9.010.038
          - Bots Invoeren stations in het MSW, 15-2-1990, 9.010.039
          - Ettema Vergelijking Wavec/Waverider Schiermonnikoog Noord, 22-2-1990, 9.010.040
          - Langen Project Bepalen en Voorspellen toestand watersystemen, 28-2-1990, 9.010.041
          - Dillingh Frequentie en dichtheid van kust- en vaklodingen, 15-3-1990, 9.010.042
          - Borst Aanschaf GIS pakket ARC/INFO voor DGW, 15-3-1990, 9.010.043
          - Francoijs SJP-bestedingen 1990 t.b.v. de projecten AUT*NETWERK en AUT*MINI en de consequenties indien deze bestedingen geen doorgang vinden, 20-3-1990, 9.010.044
          - Doekes Voorspelfouten SVSD voor Hoek van Holland, 1-3-1990, 9.010.045
          - Doekes Monitoring waterstanden Zoommeer, 5-8-1990, 9.010.046
          - Oosterwijk Consequenties MARIS voor DGW, 1-3-1990, 9.010.047
          - Ettema Evaluatie SVSD 'krokusstorm' 26 februari - 2 maart, 9.010.048
          - Kaaijk/Kroos Beheer DONAR, 26-3-1990, 9.010.049
          - Van der Leijé/Kroos Is een zware storm altijd een stormvloed?, 27-3-1990, 9.010.050
          - Surie/Akkerman Herziening userid's/accounts/projecten op UNISYS, 6-4-1990, 9.010.051
          - Van der Leijé Organisatie-ontwikkeling I&O, stand van zaken, 11-4-1990, 9.010.052
          - Bots Infrastructuur MSW, 11-4-1990, 9.010.053
          - Bots Wijzigingen in RKB's voor 1991, 12-4-1990, 9.010.054
          - Rauws MPS versus MFP en de BOVAM, 17-4-1990, 9.010.055
          - Rauws Multifunctioneel Presentatieprogramma, 17-4-1990, 9.010.056
          - Kaaijk Voorstellen m.b.t. aantrekken tijdelijke mankracht op contractbasis, 17-4-1990, 9.010.057
          - Ettema Cadmium in jaarboek 1987 en periode eutrofiëring, 24-4-1990, 9.010.058
          - Rauws Functionele beschrijving demoprogramma, 25-4-1990, 9.010.059
          - Dillingh Toetsing homogeniteit stormklimaat; aktiepunt 56, 25-4-1990, 9.010.060
          - Bots Expolitatie/nieuwbouw MSW, 20-4-1990, 9.010.061
          - Van der Leijé 2e concept nota Organisatie-ontwikkeling I&O, 27-4-1990, 9.010.062
          - Ettema Aanmaak Waterkwaliteit-zettapes voor het jaarboek, 1-5-1990, 9.010.063
          - Minneboo Aandachtspunten voor opstarten project KWABOR, 2-5-1990, 9.010.064
          - Van der Leijé Tekenbevoegdheid tijdens vakantie hoofd I&O, 7-5-1990, 9.010.065
          - Van der Leijé Aandachtspunten tijdens vakantie hoofd I&O, 7-5-1990, 9.010.066
          - Dillingh Commentaar op conceptnota "Inventarisatie Informatiebehoefte werkgebied IJsselmeer/Kanalen", d.d. 17 april 1990, 9-5-1990, 9.010.067
          - Ettema Meetnet Golfklimatologie, 1-5-1990, 9.010.068
          - Bots Peilmeetstation Tiel-Waal/sluis, 10-5-1990, 9.010.069
          - Oskam Reactie op notitie Monitoren Wadden van directie Friesland, 15-5-1990, 9.010.070
          - Kaaijk Projektplan AMOR, 16-5-1990, 9.010.071
          - Akkerman Investeringen automatisering 1991, 18-5-1990, 9.010.072
        - GWIO9010073 - GWIO9010179, 1990, 510
          - Kaaijk Bevestiging afspraken m.b.t. ontwikkeling MFPS, 8-1-1990, 9.010.001
          - Hofstraat Motiviering vervulling vacature schaal 11 IOLC, 9-1-1990, 9.010.002
          - Van der Leijé Samenstelling toetsgroep organisatie-ontwikkeling I&O, 12-1-1990, 9.010.003
          - Surie Site-id printuitvoer, 12-1-1990, 9.010.004
          - Kaaijk Activiteiten I&O in kader van Kustnota, 17-1-1990, 9.010.005
          - Bots Management-contract, 12-1-1990, 9.010.006
          - Bots Geplande werkzaamheden in 1990 en besteding gelden in 1990 en 1991 t.b.v. MSW, 11-1-1990, 9.010.007
          - Dillingh Opslag lodingsgegevens in DONAR; een discussiestuk, 16-1-1990, 9.010.008
          - Bots Demoprogramma MSW/samenwerkende RWS-diensten, 17-1-1990, 9.010.009
          - Rauws Uitbreiding MFPS-fase 1, 19-1-1990, 9.010.010
          - Van der Leijé EMM-boekjes, 22-1-1990, 9.010.011
          - Rauws Globale functionele beschrijving demoprogramma, 19-1-1990, 9.010.012
          - Rauws Realisatie Demoprogramma + zuilaanpassingen, 19-1-1990, 9.010.013
          - Werkgroep definitie waterstand Definitie Waterstand, 18-1-1990, 9.010.015
          - Bots Verantwoordingsrapportage, 23-1-1990, 9.010.016
          - Bots Nieuwbouwactiviteiten, 22-1-1990, 9.010.017
          - Doekes Verwerking waterstanden IJssel- en Markermeer, 25-1-1990, 9.010.018
          - Doekes Voorstel TO 1981-1990, 7-3-1990, 9.010.019
          - Francoijs SJP-bestedingen 1990 t.b.v. de projecten AUT*NETWERK en AUT*MINI, 30-1-1990, 9.010.020
          - Van der Leijé Overleg Basisinformatie op 2 februari a.s., 30-1-1990, 9.010.021
          - Dillingh Kosten voor DGW van het Seminar "GEOSTATISTICS AND STOCHASTIC MODELLING OF OCEAN PROCESSES", 30-1-1990, 9.010.022
          - Bots Management-contract, 31-1-1990, 9.010.023
          - Akkerman PC- en netwerkbeheer, 26-1-1990, 9.010.024
          - Akkerman Kantoorautomatisering (KA), 31-1-1990, 9.010.025
          - Allen Opleidingen, 2-2-1990, 9.010.026
          - MJP-Basisin-formatie Voorstellen voor besteding extra krediet, 5-2-1990, 9.010.027
          - MJP-Basisin-formatie Bijstelling budget MJP-Basisinformatie, 5-2-1990, 9.010.028
          - Bots Toedeling budgetten aan projecten vallend onder Basisinformatie, 5-2-1990, 9.010.029
          - Van der Leijé Organisatie-ontwikkeling I&O; concept-tijdschema, 6-2-1990, 9.010.030
          - Bots Peilmeetstation Tiel-Waal, 7-2-1990, 9.010.031
          - van Gennip/Verdoorn Structuurschets DINFRA-DGW, 1-2-1990, 9.010.032
          - Ettema Toelichting parameterlijst golf(richting) voor klimatologie in DONAR, 23-1-1989, 9.010.033
          - Bots Toedeling budgetten aan projecten vallen onder Basisinformatie na bespreking in DT, 12-2-1990, 9.010.034
          - Kaaijk Verantwoordingsrapportage over 1989, 14-2-1990, 9.010.035
          - Van der Leijé Opleggen verhuisplicht, 14-2-1990, 9.010.036
          - Bots Prioriteitenstelling nieuwbouwwerkzaamheden, 14-2-1990, 9.010.037
          - Kaaijk Projectleidersvergadering van 20 februari a.s., 14-2-1990, 9.010.038
          - Bots Invoeren stations in het MSW, 15-2-1990, 9.010.039
          - Ettema Vergelijking Wavec/Waverider Schiermonnikoog Noord, 22-2-1990, 9.010.040
          - Langen Project Bepalen en Voorspellen toestand watersystemen, 28-2-1990, 9.010.041
          - Dillingh Frequentie en dichtheid van kust- en vaklodingen, 15-3-1990, 9.010.042
          - Borst Aanschaf GIS pakket ARC/INFO voor DGW, 15-3-1990, 9.010.043
          - Francoijs SJP-bestedingen 1990 t.b.v. de projecten AUT*NETWERK en AUT*MINI en de consequenties indien deze bestedingen geen doorgang vinden, 20-3-1990, 9.010.044
          - Doekes Voorspelfouten SVSD voor Hoek van Holland, 1-3-1990, 9.010.045
          - Doekes Monitoring waterstanden Zoommeer, 5-8-1990, 9.010.046
          - Oosterwijk Consequenties MARIS voor DGW, 1-3-1990, 9.010.047
          - Ettema Evaluatie SVSD 'krokusstorm' 26 februari - 2 maart, 9.010.048
          - Kaaijk/Kroos Beheer DONAR, 26-3-1990, 9.010.049
          - Van der Leijé/Kroos Is een zware storm altijd een stormvloed?, 27-3-1990, 9.010.050
          - Surie/Akkerman Herziening userid's/accounts/projecten op UNISYS, 6-4-1990, 9.010.051
          - Van der Leijé Organisatie-ontwikkeling I&O, stand van zaken, 11-4-1990, 9.010.052
          - Bots Infrastructuur MSW, 11-4-1990, 9.010.053
          - Bots Wijzigingen in RKB's voor 1991, 12-4-1990, 9.010.054
          - Rauws MPS versus MFP en de BOVAM, 17-4-1990, 9.010.055
          - Rauws Multifunctioneel Presentatieprogramma, 17-4-1990, 9.010.056